---
title: "Models"
author: "Thea Rolskov Sloth"
date: "15/10/2019"
output: html_document
---

#Getting packages
```{r loading packages, include = FALSE}
library(pacman)
p_load(brms, tidyverse, tidybayes, ggplot2, LaplacesDemon, rethinking, tidyr, reshape2, tibble, plotly, jpeg, tm)
```

#Setting directory
```{r}
setwd("~/Bachelor-MM-/") #TRS
```

#Loading data
```{r}
data_ib <- read.csv("implicit_bias/data_ib.csv")[,2:12]
data_eb <- read.csv("explicit_bias/eb_results.csv")[, 2:5]
data_db <- read.csv("decision_bias/disagree_sensitivity_db_wide.csv")[, 2:47]
```


#IMPLICIT BIAS, MODELS

```{r implicit model, condition}

#to figure out which prior we need to make
get_prior(rt_log ~ condition + (condition|ID), data = data_ib)

#Defining a prior 
prior_ib1 = c(prior(normal(-0.4, 0.2), class = "Intercept"), 
          prior(normal(0, 0.2), class = "b"), 
          prior(normal(0, 0.2), class = "sigma"),
          prior(normal(0, 0.1), class = "sd"))



#Implicit model
model_ib1_prior <- brm(rt_log ~ condition + (condition|ID),
                    data = data_ib,
                    family = gaussian(),
                    prior = prior_ib1,
                    sample_prior = "only",
                    cores = 2,
                    chains = 2)


pp_check(model_ib1_prior, nsamples = 100) #Doing a predictive prior check to test priors


model_ib1 <- brm(rt_log ~ condition + (condition|ID),
                    data = data_ib,
                    family = gaussian(),
                    prior = prior_ib1,
                    sample_prior = TRUE,
                    iter = 5000,
                    warmup = 2000,
                    cores = 4,
                    chains = 4)

summary(model_ib1)


#plotting
plot(model_ib1)

marginal_effects(model_ib1)
```



##Difference between gender and condition, interaction
```{r model, condition + gender}
#to figure out which prior I need to make 
get_prior(rt ~  condition*gender + (condition|ID), data = data_ib)

#Defining a prior OBS!
prior_ib2 = c(prior(normal(-0.4, 0.2), class = "Intercept"),
              prior(normal(0, 0.2), class = "b"),
              prior(normal(0, 0.2), class = "sigma"),
              prior(normal(0, 0.1), class = "sd"))
              



#Implicit model
model_ib2_prior <- brm(rt_log ~ condition*gender + (condition|ID),
                    data = data_ib,
                    family = gaussian(),
                    prior = prior_ib2,
                    sample_prior = "only",
                    cores = 2,
                    chains = 2)


pp_check(model_ib2_prior, nsamples = 100) #Doing a predictive prior check to test priors


model_ib2 <- brm(rt_log ~ condition*gender + (condition|ID),
                    data = data_ib,
                    family = gaussian(),
                    prior = prior_ib2,
                    sample_prior = TRUE,
                    iter = 5000,
                    warmup = 2000,
                    cores = 4,
                    chains = 4)



summary(model_ib2) 

#plotting
marginal_effects(model_ib2)

plot(model_ib2)

```



##Implicit bias, Comparing models
```{r waic, implicit}
waic(model_ib1, model_ib2)

waic1 <- waic(model_ib1)
waic2 <- waic(model_ib2)

loo_compare(waic1, waic2)
```


##Implicit bias, hypothesis testing
```{r}
hypothesis(model_ib1, "condition > 0")
hypothesis(model_ib2, "condition = condition + condition:genderMale")
```

#EXPLICIT BIAS

Lav en model, der viser om mænd er mere sexistiske. 

Men det informerer ikkke spørgsmålet, om der et kønsbias synderligt, det den kun er rettet imod at beskrive kønnenes indstilling til kvinder?  

```{r}
#to figure out which prior we need to make
get_prior(rt_log ~ condition + (condition|ID), data = data_ib)

#Defining a prior 
prior_ib1 = c(prior(normal(-0.4, 0.2), class = "Intercept"), 
          prior(normal(0, 0.2), class = "b"), 
          prior(normal(0, 0.2), class = "sigma"),
          prior(normal(0, 0.1), class = "sd"))



#Implicit model
model_ib1_prior <- brm(rt_log ~ condition + (condition|ID),
                    data = data_ib,
                    family = gaussian(),
                    prior = prior_ib1,
                    sample_prior = "only",
                    cores = 2,
                    chains = 2)


pp_check(model_ib1_prior, nsamples = 100) #Doing a predictive prior check to test priors


model_ib1 <- brm(rt_log ~ condition + (condition|ID),
                    data = data_ib,
                    family = gaussian(),
                    prior = prior_ib1,
                    sample_prior = TRUE,
                    iter = 5000,
                    warmup = 2000,
                    cores = 4,
                    chains = 4)

summary(model_ib1)
```


#DECISION BIAS

Lav modeller magen til dem fra sidste semester

#GENDER BIAS

Lav modeller, der kombinerer data fra de tre forskellige dele. 






